臺灣雲林地方法院刑事判決　　　　　　　 96年度訴字第247號
公　訴　人　臺灣雲林地方法院檢察署檢察官
被　　　告　甲○○
　　　　　　　　　　號
　　　　　　　　　　（現另案在臺灣雲林監獄執行中）
指定辯護人　本院公設辯護人乙○○
上列被告因違反槍砲彈藥刀械管制條例案件，經檢察官提起公訴
（96年度偵字第667 號），本院判決如下：
    主  文
甲○○未經許可，持有可發射子彈具有殺傷力之改造手槍，累犯
，處有期徒刑年陸月，併科罰金新臺幣貳拾萬元，罰金如易服
勞役，以新臺幣壹仟元折算壹日。扣案如附表編號1 、2 所示之
物，均沒收。
    事  實
一、甲○○前因詐欺案件，經法院判處有期徒刑4 月確定，於民
    國95年3 月27日易科罰金執行完畢。又前於87年間某日，在
    南投縣埔里鎮鎮寶大飯店後面公寓，自年籍不詳姓名為「林
    獻強」（已死亡）之成年男子處，收受如附表所示之物，其
    中附表編號1 為具殺傷力之仿BERETTA 廠92FS型改造手槍2
    支，附表編號2 為具殺傷力之制式子彈2 顆、附表編號3、4
    為具殺傷力之土造子彈共12顆（均經實際試射完畢），而其
    前曾因犯槍砲彈刀械管制條例之未經許可持有改造手槍、子
    彈罪，經臺灣南投地方法院於95年6 月30日以95年度訴字第
    304 號判處有期徒刑2 年，併科罰金新臺幣（下同）20萬元
    確定。仍不知悔改，又基於持有具殺傷力之改造手槍及子彈
    之犯意，未經許可，自前開臺灣南投地方法院95年度訴字第
    304 號案件95年6 月30日宣示判決後起（95年6 月30日宣示
    判決前之持有槍彈行為，業經前案判決既判力效力所及），
    仍未經許可繼續持有附表編號1 至4 所示槍彈，並將之置於
    其位於南投縣埔里鄉○○里○村路134 巷3 之6 號住處。迄
    於95年9 月20日晚上9 時30分許，甲○○攜帶附表所示之槍
    、彈前往南投縣埔里鎮○○路46號之左上角卡拉OK，並在該
    卡拉OK包廂內，將上開槍彈交付游思賢後（另經臺灣南投地
    方法院判決），為警臨檢查獲，並扣得如附表所示之物。
二、案經南投縣政府警察局埔里分局報告臺灣南投地方法院檢察
    署呈請臺灣高等法院檢察署令轉臺灣雲林地方法院檢察署檢
    察官偵查起訴。
    理  由
一、按槍砲彈藥刀械管制條例第8 條第4 項及同條例第12條第4
    項之未經許可無故持有手槍、子彈之行為，為行為之繼續而
    非狀態之繼續，亦即一經持有，罪即成立，但其完結須繼續
    至持有行為終了時為止。次按刑事訴訟法第302 條第1 款規
    定，案件曾經判決確定者，應為免訴之判決，係以同一案件
    ，已經法院為實體上之確定判決，該被告應否受刑事制裁，
    既因前次判決而確定，不能更為其他有罪或無罪之實體上裁
    判，此項原則，關於實質上一罪或裁判上一罪，其一部事實
    已經判決確定者，對於構成一罪之其他部分，固亦均應適用
    ，但此種事實係因審判不可分之關係，在審理事實之法院，
    就全部犯罪事實，依刑事訴訟法第267 條規定，本應予以審
    判，故其確定判決之既判力自應及於全部之犯罪事實，惟若
    在最後審理事實法院宣示判決後始行發生之事實，既非該法
    院所得審判，即為該案判決之既判力所不能及，是既判力對
    於時間效力之範圍，應以最後審理事實法院之宣示判決日為
    判斷之標準（最高法院32年上字第2578號判例意旨參照）。
    經查，被告甲○○雖曾因持有槍枝、子彈罪，經臺灣南投地
    方法院於95年6 月30日以95年度訴字第304 號刑事判決宣示
    判處有期徒刑2 年，併科罰金20萬元，此有臺灣高等法院被
    告前案紀錄表及臺灣南投地方法院上開案號之刑事判決書各
    1 份在卷可考，然本件被告係在前案最後事實審法院（即臺
    灣南投地方法院95年度訴字第304 號案件）判決之後，仍繼
    續持有本案槍、彈，為犯罪行為之繼續，自非前案既判力所
    及，本院應為實體上之審理，合先敘明。
二、上開事實，業據被告甲○○坦承不諱，核與證人游思賢於警
    詢中證述之情節相符，又扣案如附表所示之槍彈，經送內政
    部警政署刑事警察局（下稱刑事警察局）鑑定結果：(一)改造
    手槍2 枝，認均係仿BERETTA 廠92FS型半自動手槍製造之槍
    枝，換裝土造金屬槍管而成之改造手槍，機械性能良好，可
    擊發適用子彈，認具殺傷力；(二)送鑑制式子彈3 顆，其中2
    顆均係口徑9MM 之制式子彈，認均具殺傷力，另1 顆係直徑
    約8.9MM 金屬彈頭之土造子彈，經實際試射，可擊發，認具
    殺傷力；(三)送鑑改造9MM 子彈14顆均係具直徑約9MM 金屬彈
    頭之土造子彈，採樣其中5 顆試射，均可擊發，具殺傷力等
    情，有刑事警察局95年10月13日刑鑑字第0950145068號槍彈
    鑑定書1 份在卷可稽（南投地檢偵卷第20-24 頁）。而上述
    未經實際試射之9MM 土造子彈9 顆，經臺灣南投地方法院審
    理96年度訴字第109 號被告游思賢所犯槍砲彈藥刀械管制條
    例案件時，送請刑事警察局鑑定，鑑定結果為：9 顆未試射
    改造子彈，均經實際試射，其中6 顆可擊發，均具殺傷力，
    其餘3 顆均無法擊發，均不具殺傷力等情，亦有刑事警察局
    96年2 月14日刑鑑字第0960019191號函文在卷可參（本院卷
    第44頁），足認被告所持有如附表編號1 至4 所示之槍枝及
    子彈，均係槍砲彈藥刀械管制條例所列管具有殺傷力之改造
    手槍及子彈甚明。本件事證明確，被告犯行堪以認定，應依
    法論科。
三、核被告所為，係犯槍砲彈藥刀械管制條例第8 條第4 項之未
    經許可，持有可發射子彈具有殺傷力之改造手槍罪及同條例
    第12條第4 項之未經許可，持有子彈罪。被告持有上開具有
    殺傷力之手槍2 支、子彈共計14顆之行為，因該手槍、子彈
    分別均屬槍砲彈藥刀械管制條例第8 條第4 項、第12條第4
    項規定所處罰之槍枝、子彈，侵害各該規定保護之單一社會
    法益，僅各犯單一之未經許可持有槍、彈罪。被告以一持有
    行為，同時持有具有殺傷力之改造手槍及子彈，同時侵害數
    法益，屬一行為而觸犯數罪名，應依刑法第55條想像競合犯
    之規定，從一重之槍砲彈藥刀械管制條例第8 條第4 項之未
    經許可，持有可發射子彈具有殺傷力之改造手槍罪處斷。又
    被告有如事實欄所載之前案科刑及執行紀錄，有卷附臺灣高
    等法院被告前案紀錄表可按，其受有期徒刑之執行完畢，5
    年以內故意再犯有期徒刑以上之罪，為累犯，應依刑法第47
    條第1 項之規定，加重其刑。爰審酌被告無視法令禁制，未
    經許可持有具殺傷力之改造手槍、子彈，惟並未持以另犯他
    案，對社會之危害尚輕，其持有槍枝、子彈之數量、期間等
    一切情狀，量處如主文所示之刑，就罰金刑部分，並諭知其
    易服勞役之折算標準。扣案如附表編號1 所示之改造手槍2
    支、附表編號2 所示之制式子彈2 顆，均具有殺傷力，俱屬
    違禁物，均應依刑法第38條第1 項第1 款規定沒收。至扣案
    如附表編號3 、4 所示之土造子彈共12顆，雖均具殺傷力，
    惟業經鑑定機關實際試射完畢，僅餘不具殺傷力之彈殼，核
    其性質已非屬違禁物；附表編號5 所示之子彈3 顆經試射後
    ，無法擊發，認不具殺傷力，非屬違禁物，均不予宣告沒收
    。
四、公訴意旨另以：被告甲○○自不詳時間起至95年9 月20日為
    警查獲時止，未經許可持有如附表編號5 所示之子彈，涉犯
    槍砲彈藥刀械管制條例第12條第4 項之未經許可持有子彈罪
    嫌；另被告自不詳時間起至臺灣南投地方法院95年度訴字第
    304 號案件95年6 月30日宣示判決時止，未經許可持有如附
    表編號1 至4 所示槍彈之行為，亦涉犯槍砲彈藥刀械管制條
    例第8 條第4 項之未經許可持有改造手槍及同條例第12條第
    4 項之未經許可持有子彈罪嫌等語。經查：
    (一)扣案如附表編號5 所示之子彈，經臺灣南投地方法院於審
      理96年度訴字第109 號被告游思賢槍砲彈藥刀械管制條例
      案件時，送請刑事警察局鑑定，鑑定結果為：該3 顆子彈
      均無法擊發，均不具殺傷力等情，有刑事警察局96年2 月
      14日刑鑑字第0960019191號函文在卷足憑，是被告持有附
      表編號5 所示子彈3 顆之行為，並不構成犯罪。因公訴人
      認被告此部分行為與上開有罪之持有子彈部分，屬單純一
      罪之關係，爰不另為無罪之諭知。
    (二)被告自不詳時間起至臺灣南投地方法院95年度訴字第304
      號案件95年6 月30日宣示判決時止之持有附表編號1 至4
      所示槍彈之事實，係在被告前案（即臺灣南投地方法院95
      年度訴第304 號刑事案件）最後事實審法院判決前所為，
      又被告於本院審理時供稱：本件槍彈與前案所取得之槍彈
      ，均係於87年間某日，「林獻強」在南投縣埔里鎮鎮寶大
      飯店外同時拿給我的等語，而卷內又無其他證據可認被告
      本案部分犯行與前案係屬另行起意之數罪併罰關係，應從
      被告有利之認定，而認被告此部分之犯行與前案有裁判上
      一罪關係，為前案既判力所及，惟公訴人認該部分與前開
      被告經本院判決有罪之未經許可持有改造手槍及未經許可
      持有子彈之犯行間，具有繼續犯之一罪關係，爰不另為免
      訴之諭知。
據上論斷，應依刑事訴訟法第299 條第1 項前段，槍砲彈藥刀械
管制條例第8 條第4 項、第12條第4 項，刑法第11條前段、第55
條、第47條第1 項、第42條第3 項、第38條第1 項第1 款，判決
如主文。
本案經檢察官丙○○到庭執行職務。
中　　華　　民　　國　　96　　年　　6 　　月　　4 　　日
                  刑事第三庭    審判長法  官 劉 國 賓
                                      法  官 廖 淑 華
                                      法  官 王 素 珍
以上正本證明與原本無異。
如不服本判決，應於判決收受後10日內，向本院提出上訴狀（須
附繕本）。
                                      書記官 吳 伊 婷
中　　華　　民　　國　　96　　年　　6 　　月　　4 　　日
附錄本案論罪科刑法條：
槍砲彈藥刀械管制條例第8條第4項
未經許可，製造、販賣或運輸鋼筆槍、瓦斯槍、麻醉槍、獵槍、
空氣槍或第4 條第1 項第1 款所定其他可發射金屬或子彈具有殺
傷力之各式槍砲者，處無期徒刑或5 年以上有期徒刑，併科新臺
幣1 千萬元以下罰金。
未經許可，轉讓、出租或出借前項所列槍枝者，處5 年以上有期
徒刑，併科新臺幣1 千萬元以下罰金。
意圖供自己或他人犯罪之用，而犯前二項之罪者，處無期徒刑或
7 年以上有期徒刑，併科新臺幣 1 千萬元以下罰金。
未經許可，持有、寄藏或意圖販賣而陳列第1 項所列槍枝者，處
3 年以上10年以下有期徒刑，併科新臺幣700 萬元以下罰金。第
1 項至第3 項之未遂犯罰之。
槍砲彈藥刀械管制條例第12條第4項
未經許可，製造、販賣或運輸子彈者，處1 年以上7 年以下有期
徒刑，併科新台幣500 萬元以下罰金。
未經許可，轉讓、出租或出借子彈者，處6 月以上5 年以下有期
徒刑，併科新台幣300 萬元以下罰金。
意圖供自己或他人犯罪之用，而犯前二項之罪者，處3 年以上10
年以下有期徒刑，併科新台幣700 萬元以下罰金。
未經許可，持有、寄藏或意圖販賣而陳列子彈者，處5 年以下有
期徒刑，併科新台幣300 萬元以下罰金。
第 1 項至第 3 項之未遂犯罰之。
附表：
┌──┬────────────────┬──┬─────────────┐
│編號│扣案物品名稱                    │數量│  備註                    │
├──┼────────────────┼──┼─────────────┤
│1   │仿BERETTA 廠92FS型半自動手槍製造│2支 │槍枝管制編號為0000000000號│
│    │之槍枝，換裝土造金屬槍管而成之改│    │、0000000000號            │
│    │造手槍（各含彈匣1 個）          │    │                          │
├──┼────────────────┼──┼─────────────┤
│2   │口徑9 MM制式子彈                │2顆 │                          │
├──┼────────────────┼──┼─────────────┤
│3   │直徑約8.9MM 金屬彈頭之土造子彈  │1顆 │扣押物品目錄表原將此顆子彈│
│    │                                │    │記載為制式9MM 子彈，鑑定後│
│    │                                │    │認係土造子彈，並已經試射完│
│    │                                │    │畢。                      │
├──┼────────────────┼──┼─────────────┤
│4   │直徑約9MM 金屬彈頭之土造子彈    │11顆│其中5 顆於南投縣政府警察局│
│    │                                │    │埔里分局95年9 月26日送鑑定│
│    │                                │    │時經鑑定機關試射完畢；另6 │
│    │                                │    │顆於臺灣南投地方法院96年1 │
│    │                                │    │月25日送鑑定時經鑑定機關實│
│    │                                │    │際試射完畢。              │
├──┼────────────────┼──┼─────────────┤
│5   │直徑約9MM 金屬彈頭之土造子彈    │3顆 │試射結果無法擊發，認不具殺│
│    │                                │    │傷力。                    │
└──┴────────────────┴──┴─────────────┘
